---
title: "PROJET_PLATA_CORP"
author: "Mona OSMAN,Alireza SEYF, Sami MANSOUR, Lola Tosetto"
date: "2024-03-16"
output: html_document
---

```{r setup, include=FALSE}
knitr::opts_chunk$set(echo = TRUE)
```
Existe-t-il une corrélation entre le taux de criminalité liée à la drogue et le taux liée à la violence ? Dans quelle mesure la criminalité liée à la drogue influence-t-elle la criminalité liée à la violence ?

1-Chargement des packages
```{r}

library(readr)
library(tidyverse)
library(ggplot2)
library(ggplot2)
library(tidyr) # Pour pivot_longer

```

2-Chargement des Données
```{r}
Data <- read_delim("adult-arrests-by-county-beginning-1970.csv",delim=",")

```
NB: On s'assure bien du typage des données.

```{r}
names(Data)
```
On vérifie les types de données et les valeurs manquantes, et on crée deux nouvelles colonnes, en s'assurant du typage bla bla
```{r}
str(Data)
summary(Data)
donnees <- na.omit(Data) 

donnees$drug_felony <- as.numeric(Data$"Drug Felony")
donnees$violent_felony <- as.numeric(Data$"Violent Felony")

```



```{r}
# Transformer les données au format long
donnees_long <- pivot_longer(donnees,
                             cols = c("drug_felony", "violent_felony"),
                             names_to = "Type_of_Crime",
                             values_to = "Count")
donnees_long_sum <- aggregate(Count ~ Year + Type_of_Crime, data = donnees_long, sum)

# Créer le graphique
ggplot(donnees_long_sum, aes(x = Year, y = Count, color = Type_of_Crime)) +
  geom_line() +
  geom_point() +
  theme_minimal() +
  labs(title = "Nombre de délits liés à la drogue vs. délits violents par année",
       x = "Année",
       y = "Nombre de délits",
       color = "Type de Crime")
```
pour l'analyse de ce graphe avant les annee 1990, o npeut dire qi'il n y pas bcp d'arrestations car pas bcp de pression sur la police de war on drugs.

```{r}

# Nuage de points pour visualiser la relation
ggplot() + 
  geom_point(data = donnees, aes(x = drug_felony, y = violent_felony, color = "red")) +
  geom_smooth(data = donnees, aes(x = drug_felony, y = violent_felony), method = lm, se = FALSE) +
  scale_color_manual(values = c("red")) +
  theme_minimal()

```
Ligne de tendance (ligne bleue) : La ligne bleue représente la ligne de régression linéaire, qui est le meilleur ajustement linéaire pour les points de données. Elle indique la tendance générale des données : dans ce cas, une tendance positive indique que, généralement, à mesure que le nombre de délits liés à la drogue augmente, le nombre de délits violents tend également à augmenter


```{r}
cor.test(donnees$drug_felony, donnees$violent_felony)
```
Le coefficient de corrélation de Pearson est de 0.8754197. Cette valeur est très proche de 1, ce qui indique une forte corrélation positive entre les deux variables. La valeur p est inférieure à 2.2e-16, ce qui est largement en dessous du seuil habituel de 0.05 ,cela signifie qu'on peut rejeter l'hypothèse nulle qu'il n'y a pas de corrélation entre les deux variables.es données montrent une corrélation positive et statistiquement significative entre le nombre d'arrestations pour criminalité liée à la drogue et le nombre d'arrestations pour criminalité liée à la violence. Cela suggère que ces deux types de criminalité sont liés d'une certaine manière. 

On va passer à la causalité de ces deux variables.
Ce n'est pas quelque chose de tranché mais on peut prouver la dépendance de la variable violent_felony à drug_felony

```{r}
lm(donnees$violent_felony ~ donnees$drug_felony)
```
 Le coefficient associé à drug_felony (1.004) montre le changement estimé dans violent_felony pour une augmentation d'une unité dans drug_felony. En d'autres termes, pour chaque augmentation d'une unité dans le nombre de crimes liés à la drogue, le nombre de crimes violents augmenterait en moyenne de 1.004 unités.


