---
title: "PROJET_PLATA_CORP"
author: "Mona OSMAN,Alireza SEYF, Sami MANSOUR, Lola Tosetto"
date: "2024-03-16"
output: html_document
---

```{r setup, include=FALSE}
knitr::opts_chunk$set(echo = TRUE)
```
Existe-t-il une corrélation entre le taux de criminalité liée à la drogue (drug felony) et le taux liée à la violence(violent felony) ? Dans quelle mesure la criminalité liée à la drogue influence-t-elle la criminalité liée à la violence ?

1-Chargement des packages
```{r}
library(dplyr)
library(readr)
library(tidyverse)
library(ggplot2)
library(ggplot2)
library(tidyr) # Pour pivot_longer

```

2-Chargement des Données
```{r}
Data <- read_delim("adult-arrests-by-county-beginning-1970.csv",delim=",")

```
NB: On s'assure bien du typage des données.

On vérifie les types de données et les valeurs manquantes.On crée deux nouvelles colonnes, en s'assurant du typage tidy de nos variables : drug felony et violent felony.
```{r}
str(Data)
summary(Data)
donnees <- na.omit(Data) 

donnees$drug_felony <- as.numeric(Data$"Drug Felony")
donnees$violent_felony <- as.numeric(Data$"Violent Felony")

```
On souhaite visualiser l'évolution de nos variables, drug felony et violent felony, au cours du temps sur un même graphique. On a choisi de réaliser un graphe simple ayant en ordonnée le nombre de délits de chacune de nos varibales et en abscisse les années (1970-2019).


```{r}
# Transformer les données au format long
donnees_long <- pivot_longer(donnees,
                             cols = c("drug_felony", "violent_felony"),
                             names_to = "Type_of_Crime",
                             values_to = "Count")
donnees_long_sum <- aggregate(Count ~ Year + Type_of_Crime, data = donnees_long, sum)

# Créer le graphique
ggplot(donnees_long_sum, aes(x = Year, y = Count, color = Type_of_Crime)) +
  geom_line() +
  geom_point() +
  theme_minimal() +
  labs(title = "Nombre de délits liés à la drogue vs. délits violents par année",
       x = "Année",
       y = "Nombre de délits",
       color = "Type de Crime")
```
On peut remarquer que les deux variables suivent des tendances similaires aprés 1990. Avant cela, il y avait peu dobservations de la variable drug felony, contrairement à celle de violent felony. Donc nous faisons notre études sur ces deux intervalles de temps differents. 
Pour expliquer ce changement de tendances, on a établie une timeline:

Années 1960-70 : Les États-Unis constatent une augmentation de l'usage des drogues au milieu du mouvement de contre-culture. Le président Nixon déclare que l'abus de drogues est "l'ennemi public numéro un" en 1971, ce qui mène à un accent sur des politiques antidrogues strictes.
1973 : L'État de New York promulgue les lois Rockefeller sur la drogue, imposant de lourdes peines pour possession et vente de narcotiques, ayant un impact significatif sur les arrestations liées à la drogue et sur les populations carcérales.
1975 : New York fait face à une grave crise fiscale conduisant à des coupes dans les services, y compris la police, pendant une période d'augmentation des taux de criminalité et d'instabilité économique.
Les années 1980 :

Début des années 1980 : La prévalence du crack commence à augmenter, conduisant à une hausse de la consommation de drogues et des crimes associés.
Milieu des années 1980 : Une augmentation notable des décès liés à la drogue indique une consommation plus élevée, avec une forte augmentation des arrestations pour délits liés à la drogue à New York. Cette période voit une hausse des crimes liés à la propriété, tels que les cambriolages et les vols de véhicules, qui sont corrélés à l'augmentation de l'usage des drogues.
1986-1989 : Les taux d'homicides et les crimes violents augmentent, avec New York faisant face à une grave épidémie de crack et à la criminalité violente associée.

Nos sources: 
Public Enemy Number One: A Pragmatic Approach to America’s Drug Problem-publié le 29 juin 2016 sur le site Web de Richard Nixon Foundation.

Ainsi,on peut émettre l'hypotese que le peu d'observation de drug felony avant 1990 est dû au fait qu'il n y avait pas autant de pression politique sur les arrestations liés au drogues, et qu'apres 1990, l'evenemment politique War On Drugs explique l'augementation de la variable Drug Felony.

```{r}

# Nuage de points pour visualiser la relation
ggplot() + 
  geom_point(data = donnees, aes(x = drug_felony, y = violent_felony, color = "red")) +
  geom_smooth(data = donnees, aes(x = drug_felony, y = violent_felony), method = lm, se = FALSE) +
  scale_color_manual(values = c("red")) +
  theme_minimal()

```
Ligne de tendance (ligne bleue) : La ligne bleue représente la ligne de régression linéaire, qui est le meilleur ajustement linéaire pour les points de données. Elle indique la tendance générale des données : dans ce cas, une tendance positive indique que, généralement, à mesure que le nombre de délits liés à la drogue augmente, le nombre de délits violents tend également à augmenter


```{r}
cor.test(donnees$drug_felony, donnees$violent_felony)
```
Le coefficient de corrélation de Pearson est de 0.8754197. Cette valeur est très proche de 1, ce qui indique une forte corrélation positive entre les deux variables. La valeur p est inférieure à 2.2e-16, ce qui est largement en dessous du seuil habituel de 0.05 ,cela signifie qu'on peut rejeter l'hypothèse nulle qu'il n'y a pas de corrélation entre les deux variables.es données montrent une corrélation positive et statistiquement significative entre le nombre d'arrestations pour criminalité liée à la drogue et le nombre d'arrestations pour criminalité liée à la violence. Cela suggère que ces deux types de criminalité sont liés d'une certaine manière. 

On va passer à la causalité de ces deux variables.
Ce n'est pas quelque chose de tranché mais on peut prouver la dépendance de la variable violent_felony à drug_felony

```{r}
lm(donnees$violent_felony ~ donnees$drug_felony)
```
 Le coefficient associé à drug_felony (1.004) montre le changement estimé dans violent_felony pour une augmentation d'une unité dans drug_felony. En d'autres termes, pour chaque augmentation d'une unité dans le nombre de crimes liés à la drogue, le nombre de crimes violents augmenterait en moyenne de 1.004 unités.

av 1990
```{r}
library(ggplot2)
library(dplyr)

# Filtrer les données pour les arrestations avant 1990
donnees_avant_1990 <- donnees %>% filter(Year < 1990)

# Graphique des arrestations avant 1990
ggplot(donnees_avant_1990, aes(x = drug_felony, y = violent_felony)) + 
  geom_point(color = "red") +
  geom_smooth(aes(x = drug_felony, y = violent_felony), method = lm, se = FALSE, color = "blue") +
  scale_color_manual(values = c("red")) +
  theme_minimal() +
  ggtitle("Arrestations avant 1990")

```
ap 1990
```{r}
library(ggplot2)
library(dplyr)

# Filtrer les données pour les arrestations avant 1990
donnees_apres_1990 <- donnees %>% filter(Year >= 1990)

# Graphique des arrestations avant 1990
ggplot(donnees_apres_1990, aes(x = drug_felony, y = violent_felony)) + 
  geom_point(color = "red") +
  geom_smooth(aes(x = drug_felony, y = violent_felony), method = lm, se = FALSE, color = "blue") +
  scale_color_manual(values = c("red")) +
  theme_minimal() +
  ggtitle("Arrestations apres 1990")

```
taux lin de avant 1990
```{r}

lm(donnees_avant_1990$violent_felony ~ donnees_avant_1990$drug_felony)
```
taux lin de pres 1990
```{r}
lm(donnees_apres_1990$violent_felony ~ donnees_apres_1990$drug_felony)
```

